【裁判字號】    92,訴,970
【裁判日期】    920828
【裁判案由】    毒品危害防制條例
【裁判全文】
臺灣彰化地方法院刑事判決                          九十二年度訴字第九七號
    公  訴  人  臺灣彰化地方法院檢察署檢察官
    被      告  甲○○
右列被告因違反毒品危害防制條例案件，經檢察官提起公訴（九十二年度毒偵字第一
七○四號、九十二年度毒偵緝字第一○一、一○二號），本院判決如左：
    主      文
甲○○連續施用第一級毒品，處有期徒刑捌月，扣案之海洛因壹包（淨重零點零柒公
克）沒收銷燬之；又施用第二級毒品，處有期徒刑肆月。主刑部分應執行有期徒刑拾
壹月。
    事      實
一、甲○○曾因施用毒品案件，經本院裁定送觀察勒戒後，認其無繼續施用毒品之傾
    向，再由台灣彰化地方法院檢察署檢察官於民國八十九年十一月十七日，以八十
    九年度毒偵字第三九九六號為不起訴處分確定。詎甲○○仍未戒除毒癮，又基於
    施用第一級毒品海洛因之概括犯意，自九十一年八月間起至九十二年五月十八日
    止，在其與友人所合租位於彰化縣田中鎮○○路之皇家賓館套房內，以針筒注射
    之方式，連續施用第一級毒品海洛因多次，平均約每日施用一次。復另行起意，
    於九十二年五月十五日，在彰化縣田中鎮某不詳年籍朋友之住處，以將安非他命
    置
    於過濾器上點火燒烤成煙霧狀後吸入體內之方式，施用第二級毒品安非他命一次
    。嗣先於九十一年十月一日十五時十分許，在彰化縣田中鎮○○街與公園路口為
    警查獲，而扣得甲○○所有之海洛因一包（淨重○‧○七公克），復於九十一年
    十一月二十三日十二時四十分許，在彰化縣田中鎮○○里○○路橋旁為警方查獲
    ，而報請檢察官聲請本院以九十一年度毒聲字第二七五○號裁定將甲○○移送台
    灣彰化看守所附設勒戒處所執行觀察、勒戒。惟甲○○未依通知到所執行，至九
    十二年五月十九日在彰化縣田中鎮○○街路旁為警緝獲到案，經執行處所人員對
    其採尿送驗，另發現該次尿液檢體呈現鴉片類及安非他命類之陽性反應。嗣經觀
    察、勒戒之結果，則認甲○○有繼續施用毒品之傾向。
二、案經彰化縣警察局田中分局報請及台灣彰化地方法院檢察署檢察官自動檢舉偵查
    起訴。
    理      由
一、訊據被告甲○○對於右揭事實，於本院審理中均坦承不諱，核與警方三度採尿送
    驗均測得其尿液檢體呈現嗎啡類或鴉片類之陽性反應互核相符，其中第三次檢測
    結果另呈現安非他命類之陽性反應，此有彰化縣衛生局煙毒尿液檢驗成績書二紙
    、詮昕科技股份有限公司濫用藥物尿液檢驗報告書一份，及各該檢驗結果之姓名
    對照表在卷可稽。又扣案之白色粉末一包，經鑑驗結果確為海洛因（淨重○‧○
    七公克），亦有法務部調查局鑑定通知書附卷可憑，均足證被告之自白與事實相
    符。再查：被告曾因施用毒品案件，經本院裁定移送觀察勒戒後，認其無繼續施
    用毒品之傾向，嗣由台灣彰化地方法院檢察署檢察官於八十九年十一月十七日，
    以八十九年度毒偵字第三九九六號為不起訴處分確定等情，有該不起訴處分書一
    紙，及台灣高等法院被告全國前案紀錄表附卷可憑；另查被告因本案犯行，經檢
    察官聲請本院以九十一年度毒聲字第二七五○號裁定將甲○○移送台灣彰化看守
    所附設勒戒處所進行觀察、勒戒後，認其有繼續施用毒品之傾向等情，亦有本院
    九十一年度毒聲字第二七五○號裁定、台灣看守所九十二年六月九日之函文（發
    文字號：彰所戒字第○九二○○○一一三九號）所檢附之有無繼續施用傾向名冊
    、證明書、評估紀錄表附卷可參。綜上，本案事證明確，被告犯行堪以認定。
二、被告因施用毒品案件，經檢察官以無繼續施用毒品傾向之理由為不起訴處分確定
    後，五年內再犯本件施用毒品案件且經評估認有繼續施用毒品之傾向，核其所為
    ，係犯毒品危害防制條例第十條第一項之施用第一級毒品罪，及同條第二項施用
    第二級毒品罪。其施用第一、二級毒品而持有該毒品之低度行為，均為施用毒品
    之高度行為所吸收，爰不另論罪。至被告多次施用第一級毒品海洛因之犯行，時
    間緊接，犯罪構成要件亦相同，顯係基於概括之犯意反覆為之，為連續犯，應論
    以一罪並依法加重其刑。至被告所犯二罪，犯意各別，行為互殊，應分論併罰。
    起訴書雖僅記載被告於九十一年十月一日或前三日內起至九十二五月十九日或前
    三日內止施用第一級毒品之犯行，而未論及被告施用第一級毒品之其他犯行，惟
    該其餘部分與起訴書所記載之部分，既有前述連續犯之裁判上一罪關係，基於審
    判不可分之原則，本院自應一併審理之。末審酌吸毒雖係自戕行為，惟對家庭及
    社會之負面影響甚大，且被告於檢察官為不起訴處分確定後，又三度因施用毒品
    案件為警查獲，顯見其並無禁絕毒品之決心，另參酌其於犯後坦承犯行，態度尚
    稱良好等一切情狀，分別量處如主文所示之刑，並定其應執行之刑，以示懲戒。
    至被告於九十一年十月一日為警查獲時所扣案海洛因一包（淨重○‧○七公克）
    ，被告自承為其所有之物，爰依毒品危害防制條例第十八條第一項前段宣告沒收
    銷燬之。
據上論斷，應依刑事訴訟法第二百九十九條第一項前段，毒品危害防制條例第十條第
一項、第二項、第十八條第一項前段，刑法第十一條前段、第五十六條、第五十一條
第五款，判決如主文。
本案經檢察官郭銘禮到庭執行職務。
中      華      民      國    九十二    年      八      月    二十八    日
                                  台灣彰化地方法院刑事第三庭
                                          審判長法官  余仕明
                                          法      官  李進清
                                          法      官  黃玉齡
右正本證明與原本無異。
如不服本判決，應於判決送達後十日內向本院提出上訴狀( 須附繕本 )。
                                          法院書記官  許騰云
中      華      民      國    九十二    年      九  月      三      日
附錄本案論罪科刑法條全文：
毒品危害防制條例第十條
施用第一級毒品者，處六月以上五年以下有期徒刑。
施用第二級毒品者，處三年以下有期徒刑。
毒品危害防制條例第十八條第一項
查獲之毒品及專供製造或施用毒品之器具，不問屬於犯人與否，均沒收銷燬之。但合
於醫藥或研究之用者，得不予銷燬。


司法院資訊處製作；財團法人民間司法改革基金會備份。
